【裁判字號】    98,易,518
【裁判日期】    981012
【裁判案由】    毒品危害防制條例
【裁判全文】
臺灣桃園地方法院刑事判決               98年度易字第518號
公  訴  人  臺灣桃園地方法院檢察署檢察官
被      告  乙○○
                    （
指定辯護人  公設辯護人  甲○○
上列被告因違反毒品危害防制條例案件，經檢察官提起公訴（98
年度毒偵字第688號），被告於準備程序進行中為有罪之陳述，
本院合議庭裁定由受命法官獨任依簡式審判程序審理，再經當事
人雙方合意且被告認罪後，由檢察官聲請本院改依協商程序而為
判決，本院改依協商程序判決如下：
    主  文
乙○○施用第二級毒品，累犯，處有期徒刑捌月，扣案之甲基安
非他命壹包連同包裝袋壹只（毛重零點伍肆公克，驗餘毛重零點
伍參公克）沒收銷燬之。
    事實及理由
一、本件被告所犯係死刑、無期徒刑或最輕本刑為3年以上有期
    徒刑以外之罪，其於準備程序中就被訴事實為有罪之陳述，
    經本院告知簡式審判程序之旨，並聽取公訴人、被告及辯護
    人之意見後，爰依刑事訴訟法第273條之1第1項規定合議裁
    定由受命法官獨任進行簡式審判程序。
二、被告乙○○前因施用毒品案件，經本院以92年度壢簡字第
    1145號判決判處有期徒刑4月確定，於93年3月1日易科罰金
    執行完畢，又因施用第二級毒品案件，經本院以93年度壢簡
    字第882號判處有期徒刑6月確定，於94年7月30日執行完畢
    （均構成累犯）。
三、被告另於89年間因施用毒品案件，經本院以89年度毒聲字第
    6687號裁定送觀察、勒戒後，認無繼續施用毒品傾向，於89
    年11月9日執行完畢釋放出所，並經臺灣桃園地方法院檢察
    署檢察官以89年度毒偵字第5664號為不起訴處分確定。又5
    年內之91年間因施用毒品案件，經本院以91年度毒聲字第35
    61號裁定送觀察、勒戒後，認有繼續施用毒品傾向，經本院
    以92年度毒聲字第1947號裁定令入強制戒治處所施以強制戒
    治，於92年12月16日停止戒治出監，該案並經本院以92年度
    壢簡字第1145號判決判處有期徒刑4月確定，93年間又因施
    用第二級毒品案件，經本院以93年度壢簡字第882號判處有
    期徒刑6月確定。詎仍未戒除毒癮，明知甲基安非他命為毒
    品危害防制條例第2條第2項第2款所規定之第二級毒品，不
    得施用、持有，竟基於施用第二級毒品甲基安非他命之犯意
    ，於98年2月8日晚間11時許，在桃園縣平鎮市○○路38 巷5
    號6樓，施用第二級毒品甲基安非他命1次。嗣為警於同日晚
    上11時30分許，在上址查獲，並扣得甲基安非他命1 包連同
    包裝袋1只（毛重0.54公克，驗餘毛重0.53公克）。案經桃
    園縣政府警察局平鎮分局報請臺灣桃園地方法院檢察署檢察
    官聲請簡易判決處刑。
四、證據：
  (一)被告於偵查、本院準備程序中之自白。
  (二)桃園縣政府警察局平鎮分局被採尿人尿液暨毒品真實姓名
      與編號對照表、臺灣檢驗科技股份有限公司濫用藥物檢驗
      報告2份附卷可稽。
  (三)甲基安非他命1包連同包裝袋1只（毛重0.54公克，驗餘，
      因鑑驗使用0.01公克，驗餘毛重0.53公克）扣案可資佐證
      。
  (四)臺灣高等法院被告前案紀錄表乙份。
五、本件經檢察官與被告於審判外達成協商之合意且被告已認罪
    ，其合意內容為：就其所犯施用第二級毒品罪，被告願受科
    刑範圍為有期徒刑8月。經查，上開協商合意並無刑事訴訟
    法第455條之4第1項所列情形之一，檢察官聲請改依協商程
    序而為判決，本院爰不經言詞辯論，於協商合意範圍內為協
    商判決，合予敘明。
六、扣案之甲基安非他命1包連同包裝袋1只（毛重0.54公克，驗
    餘毛重0.53公克），經送驗結果，確含甲基安非他命成分，
    有臺灣檢驗科技股份有限公司濫用藥物檢驗報告1紙在卷可
    稽，應依毒品危害防制條例第18條第1項前段規定，沒收銷
    燬之；包裹第二級毒品甲基安非他命之包裝袋與前開毒品送
    驗時無從完全分離，併依毒品危害防制條例第18條第1項前
    段規定，沒收銷燬之。
七、應適用之法條：刑事訴訟法第273條之1第1項、第455條之4
    第2項、第455條之8，毒品危害防制條例第10條第2項、第18
    條第1項前段，刑法第11條、第47條第1項。
八、協商判決除有刑事訴訟法第455條之4第1項第1款於本訊問程
    序終結前，被告撤銷協商合意或檢察官撤回協商聲請者；第
    2款被告協商之意思非出於自由意志者；第4款被告所犯之罪
    非同法第455條之2第1項所定得以協商判決者；第6款被告有
    其他較重之裁判上一罪之犯罪事實者；第7款法院認應諭知
    免刑或免訴、不受理者情形之一，及違反同條第2項法院應
    於協商合意範圍內為判決；法院為協商判決所科之刑，以宣
    告緩刑或2年以下有期徒刑、拘役或罰金為限之規定者外，
    不得上訴。
九、如不服本判決而符合前述得上訴之情形，應於判決送達後10
    日內向本院提出上訴狀（應附繕本），其未敘述上訴理由者
    ，應於上訴期間屆滿後20日內補提理由書狀於本院，上訴於
    臺灣高等法院。
本案經檢察官施昱廷到庭執行職務。
中    華    民    國    98    年    10    月    12    日
                  刑事第一庭    法  官  張瓊華
以上正本證明與原本無異。
                                書記官  李宜娟
中    華    民    國    98    年    10    月    13    日
附錄本案論罪科刑法條：
毒品危害防制條例第10條第2項
施用第二級毒品者，處 3 年以下有期徒刑。


司法院資訊處製作；財團法人民間司法改革基金會備份。
